臺灣高等法院交通事件裁定　　　　　　　　　　　　九十一年度交抗字第九一五號
　　抗　告　人
　　即受處分人　甲○○
右抗告人因違反道路交通管理處罰條例案件，不服臺灣臺北地方法院中華民國九十一
年十月七日九十一年度交聲字第八０八號裁定，提起抗告，本院裁定如左：
    主  文
抗告駁回。
    理  由
一、按汽車駕駛人在雙向二車道行駛時，如在快慢車道間變換車道時，應讓直行車先
    行，並注意安全距離，道路交通安全規則第九十七條第五款（原裁定誤載為第四
    款，應予更正）定有明文。不依規定保持前後車距離者，處二百元以上四百元以
    下（即新台幣六百元以上一千二百元以下）罰鍰，並記違規點數一點，道路交通
    管理處罰條例第五十八條第一款、第六十三條第一項第一款，亦有明文。又汽車
    駕駛人駕駛汽車違反道路交通安全規則因而肇事致人受傷者，吊扣其駕駛執照三
    個月至六個月，道路交通管理處罰條例第六十一條第三項，同有規定。
二、原裁定意旨略以：抗告人即受處分人甲○○於民國九十一年七月二十日十四時許
    ，駕駛車牌號碼七Ａ—四五九營業小客車，沿台北市○○路○段由東向西行駛至
    肇事地點變換車道時，未注意安全距離，致營業小客車右後車角與同方向行駛在
    外側車道之車牌號碼ＡＩＵ—九一九重型機車發生碰撞，致該機車駕駛人楊孟勳
    右膝撞傷、右手手掌骨折、左手掌撞傷、左肩撞傷、左腳擦傷。經臺北市政府警
    察局交通警察大隊，以抗告人「變換車道時，未注意安全距離」、「違反道路交
    通安全規則因而肇事致人受傷」，掣單舉發。再經原處分機關依道路交通管理處
    罰條例第五十八條第一款、第六十三條第一項第一款規定，裁處抗告人罰鍰新台
    幣六百元，並記違規點數一點。另依道路交通管理處罰條例第六十一條第三項規
    定，裁處抗告人吊扣駕駛執照三個月。抗告人雖辯稱：係因對方未保持距離而造
    成擦撞等語。經查，上開事實，業據抗告人及機車駕駛人楊孟勳於警訊中供述在
    卷，並有道路交通事故調查報告表、交通事故談話紀錄表、交通事故補充資料表
    、交通事故分析研判表、臺北市交通事件裁決所受理交通違規事件調查表影本附
    卷可考。次查，機車駕駛人楊孟勳因車禍受有傷害等情，亦經載明於交通事故分
析研判表、調查報告表。且交通事故補充資料報告表上更載明楊孟勳受有右膝撞
    傷、右手手掌骨折、左手掌撞傷、左肩撞傷、左腳擦傷，在臺安醫院治療等語，
    已甚明確。抗告人所辯係機車駕駛人楊孟勳未保持距離，自後擦撞營業小客車等
    情，即非可採。抗告人有於上開時、地，違反道路交通安全規則第九十七條第五
    款規定，而致人受傷之事實，應堪認定。原處分機關依道路交通管理處罰條例第
    五十八條第一款、第六十三條第一項第一款，裁處抗告人罰鍰新台幣六百元，併
    記違規點數一點。另依道路交通管理處罰條例第六十一條第三項規定，裁處抗告
    人吊扣駕駛執照三個月，尚無違誤。抗告人之異議，為無理由，應予駁回等語。
三、抗告意旨略以：伊所駕駛營業小客車係在外側車道，機車駕駛人施淳麒、楊孟勳
    在內側車道騎乘機車，是施淳麒先擦撞伊車左後燈，楊孟勳因未減速衝撞過來倒
    地受傷等語。
四、經查，抗告人於警訊時供述：伊沿八德路東向西行駛第一車道，要通過肇事路口
    後，向右側靠駛下客。伊車由第一車道向右側變換至第二車道時，由右側後視鏡
    確定右後方無來車後，向右側慢慢靠駛，就在靠駛至肇事處時，即聽到伊車左後
    車角被撞擊到等語；機車駕駛人楊孟勳供述：伊騎機車沿八德路東向西行駛第二
    車道，伊見到前方有一部營業小客車同向行駛第一車道。突然未打方向燈，即向
    右側變換車道至第二車道。施淳麒之機車先碰撞到營業小客車，伊向左閃避，碰
    到施淳麒之機車左把手，伊失控又撞到一部自用小貨車；機車駕駛人施淳麒供述
    ：伊沿八德路東向西行駛第二車道，伊看見左側有一部營業小客車沿八德路行駛
    第一車道，突然未打方向燈向右側變換車道至第二車道。伊見狀即剎車，伊機車
    左把手被後方而來楊孟勳之機車撞到各等語，互核相符，且與警員所制作經抗告
    人、楊孟勳、施淳麒親自簽名確認之事故現場圖所示情節，亦相一致。堪認係抗
    告人於第一車道即內側車道行駛中，變換車道至第二車道即外側車道準備下客時
    ，為在後方第二車道即外側車道行駛之機車撞及肇事。抗告人事後翻異，辯稱伊
    在外側車道行車，為內側車道行駛之機車擦撞等情，並不足取。抗告人既要變換
    車道，自應依道路交通安全規則第九十七條第五款規定讓與直行車先行，並注意
    安全距離。抗告人違反上開規定，未讓其所欲變換之車道後方來車先行，及保持
    安全距離，致人受傷，至堪認定。原裁定駁回抗告人之異議，洵無不合。抗告人
    指摘原裁定不當，提起抗告，為無理由，應予駁回。
五、據上論結，應依道路交通案件處理辦法第二十六條，刑事訴訟法第四百十二條，
    裁定如主文。
中      華      民      國      九十一    年      十    月      二十九  日
                              臺灣高等法院交通法庭
                                  審判長法  官  葉  麗  霞
                                        法  官  范  清  銘
                                        法  官  李  錦  樑
右正本證明與原本無異。
不得再抗告。
                                        書記官  郭  台  發
中      華      民      國      九十一    年    十一    月      一      日
